臺灣臺北地方法院刑事判決　　　　　　　　　　　　　　九十年度訴字第九九二號
　　公　訴　人　臺灣臺北地方法院檢察署檢察官
　　被　　　告　己○○
　　　　　　　　甲○○
　　　　　　　　丁○○○
　　右　三　人
　　指定辯護人　乙○公設辯護人
右列被告等因違反毒品危害防制條例案件，經檢察官提起公訴（八十九年度偵字第二
二四三二號、九十年度偵緝字第三八八號），乙○判決如左：
    主  文
己○○連續販賣第二級毒品，處有期徒刑柒年貳月，犯罪所得之財物新臺幣壹萬肆仟
伍佰元沒收，如全部或一部不能沒收時，以財產抵償之；又連續轉讓第二級毒品，處
有期徒刑拾月。應執行有期徒刑柒年拾月，犯罪所得之財物新臺幣壹萬肆仟伍佰元沒
收，如全部或一部不能沒收時，以財產抵償之。
甲○○連續販賣第二級毒品，處有期徒刑柒年陸月，犯罪所得之財物新臺幣拾壹萬元
沒收，如全部或一部不能沒收時，以財產抵償之；又連續轉讓第二級毒品，處有期徒
刑拾月。應執行有期徒刑捌年貳月，犯罪所得之財物新臺幣拾壹萬元沒收，如全部或
一部不能沒收時，以財產抵償之。
丁○○○連續轉讓第二級毒品，處有期徒刑拾月。緩刑參年。
    事  實
一、己○○（綽號小歪）基於意圖營利之概括犯意，連續為下列販賣毒品之行為：
（一）於民國八十九年八月底某日，己○○以新臺幣（下同）一萬一千元之代價在臺
      北市區販賣第二級毒品安非他命約十八公克予戊○○施用。
（二）於八十九年十月底某日，己○○以一千五百元之代價在臺北市○○區○道路九
      四巷二一之一號販賣第二級毒品安非他命約一點五公克予甲○○施用。
（三）於八十九年十一月八日晚間十時許，己○○以二千元代價在臺北市○○區○道
      路九四巷二一之一號販賣第二級毒品安非他命二小包予甲○○施用。
二、己○○（綽號小歪）復另基於轉讓毒品之概括犯意，為下列轉讓毒品之行為：
（一）於八十九年八月間某日，己○○在臺北市○○區○○路六段六四號「八家茶記
      」無償轉讓不詳重量之第二級毒品安非他命予戊○○施用。
（二）於八十九年十一月七日，己○○在臺北市○○區○道路九四巷二一之一號無償
      轉讓不詳重量之第二級毒品安非他命予丁○○○施用。
三、甲○○（綽號阿丙）基於意圖營利之概括犯意，自八十六年底至八十九年十月九
    日止連續多次販賣第二級毒品安非他命予戊○○施用，約每半年以每次約二萬二
    千元之代價在臺北市松山區○○○路○段七九○巷六二弄四號二樓戊○○住處附
    近販賣第二級毒品安非他命約一兩予戊○○施用，總共甲○○大約共販賣五次價
    值約十一萬元之第二級毒品安非他命予戊○○施用。
四、甲○○（綽號阿丙）復另基於轉讓毒品之概括犯意，自八十九年五月間某日起至
    八十九年十一月間某日止，連續多次在臺北市○○區○道路九四巷二一之一號無
    償轉讓第二級毒品安非他命予丁○○○施用，並與丁○○○彼此互相供應轉讓安
    非他命。
五、丁○○○基於轉讓毒品之概括犯意，自八十九年五月間某日起至八十九年十一月
    八日下午三時及六時之間止，連續多次在臺北市○○區○道路九四巷二一之一號
    無償轉讓第二級毒品安非他命予甲○○施用，並與甲○○彼此互相供應轉讓安非
    他命。
六、前開犯行，經警於八十九年十一月九日下午五時二十分許在臺北市○○區○道路
    九四巷二一之一號住處查獲，並扣得己○○身上持有之安非他命一小包淨重約四
    點零三公克、甲○○身上持有之安非他命三小包共淨重約二點五公克及玻璃球吸
    管一支、丁○○○身上持有之安非他命一小包淨重約零點四七公克、房間內之玻
    璃球五個、吸食器一組等物。
七、案經臺北市政府警察局刑事警察大隊移送臺灣臺北地方法院檢察署檢察官偵查起
    訴。
    理  由
一、訊據被告己○○、甲○○均矢口否認有何販賣及轉讓第二級毒品安非他命之犯行
    ，被告丁○○○亦矢口否認有何轉讓第二級毒品安非他命之犯行。惟查：
（一）右揭關於被告己○○連續販賣第二級毒品安非他命之犯行，業據證人戊○○於
      警訊時（見八十九年十月十日警訊筆錄，附於八十九年度偵字第二二四三二號
      偵查卷宗第三四頁背面）證述屬實，以及共同被告甲○○於警訊時（見八十九
      年十一月十日警訊筆錄，附於八十九年度偵字第二二四三二號偵查卷宗第六頁
      正面及背面）、偵查中（見八十九年十一月二十八日偵查筆錄，附於八十九年
      度偵字第二二四三二號偵查卷宗第七九頁正面）供承明確。
（二）右揭關於被告己○○連續轉讓第二級毒品安非他命之犯行，業據證人戊○○於
      警訊時（見八十九年十月十日警訊筆錄，附於八十九年度偵字第二二四三二號
      偵查卷宗第三八頁正面）證述屬實，以及共同被告丁○○○於警訊時（見八十
      九年十一月十日警訊筆錄，附於八十九年度偵字第二二四三二號偵查卷宗第二
      九頁正面）及偵查中（見八十九年十一月十日偵查筆錄，附於八十九年度偵字
      第二二四三二號偵查卷宗第五二頁正面）供承在卷。
（三）右揭關於被告甲○○連續販賣第二級毒品安非他命之犯行，業據證人戊○○於
      警訊時（見八十九年十月十日警訊筆錄，附於八十九年度偵字第二二四三二號
      偵查卷宗第三六頁背面至三七頁背面）及乙○調查時（見乙○九十一年九月二
      十日訊問筆錄）證述屬實，又證人戊○○在警訊時證稱以呼叫器號碼0000
      00000聯繫被告甲○○購買安非他命之情，該呼叫器號碼0000000
      00確係被告甲○○所使用之呼叫器號碼，有呼叫器基本資料清單在卷可稽。
      再證人戊○○在警訊時亦證稱被告甲○○以行動電話號碼000000000
      0號聯繫她的手機0000000000號探詢戊○○是否要購買安非他命等
      語，被告甲○○並坦承伊有使用該0000000000電話號碼與戊○○聯
      絡之情，有行動電話號碼0000000000號自八十九年九月二十三日至
      八十九年九月二十九日通聯紀錄在卷可稽。
（四）右揭關於被告甲○○連續轉讓第二級毒品安非他命之犯行，業據被告甲○○於
      警訊時（見八十九年十一月十日警訊筆錄，附於八十九年度偵字第二二四三二
      號偵查卷宗第六頁背面）坦承不諱，核與共同被告丁○○○於警訊時供承「八
      十九年十一月間甲○○在我家中玩牌時曾提供二次安非他命予我施用」（見八
      十九年十一月十日警訊筆錄，附於八十九年度偵字第二二四三二號偵查卷宗第
      二九頁正面）、於偵查中供承「甲○○曾送我一點安（安非他命）給我吸食，
      他偶爾才來，他最後一次提供安（安非他命）給我吸食的時間在八十九年」（
      見八十九年十一月十日偵查筆錄，附於八十九年度偵字第二二四三二號偵查卷
      宗第五二頁正面）等語互核一致。
（五）右揭關於被告丁○○○連續轉讓第二級毒品安非他命之犯行，業據被告丁○○○於警訊時供承「我友人甲○○遭警查扣參包安非他命，其中乙包是我在警方
      搜索前大約十五時左右我給甲○○的」（見八十九年十一月十日警訊筆錄，附
      於八十九年度偵字第二二四三二號偵查卷宗第二八頁背面）、在偵查中供承「
      前天（指八十九年十一月八日）早上我給一小粒安（安非他命）給甲○○」（
      見八十九年十一月十日偵查筆錄，附於八十九年度偵字第二二四三二號偵查卷
      宗五三頁正面）不諱，並經共同被告甲○○於警訊時（見八十九年十一月十日
      警訊筆錄，附於八十九年度偵字第二二四三二號偵查卷宗第六頁背面）、偵查
      中（見八十九年十一月十日偵查筆錄，附於八十九年度偵字第二二四三二號偵
      查卷宗第五二頁背面）及乙○調查時供承「．．．丁○○○有提供安非他命給
      我．．．」、「我被抓到的時候只有三小包，其中一包是張曉娟給我的」明確
      。
（六）雖被告己○○辯稱係與證人戊○○一同向丙○○合買安非他命，並非伊販賣安
      非他命給證人戊○○云云，復查，證人丙○○於乙○調查時明確證稱「我有賣
      安非他命給別人，但是沒有賣給被告己○○過，也沒有賣過安非他命給被告甲○○、丁○○○」、「（問？是否有與被告己○○一同販賣安非他命給戊○○
      ）沒有」等語（見乙○九十一年十月十六日訊問筆錄），參諸證人戊○○在警
      訊時供證「我於八十九年八月底亦曾自行向『小歪』（指己○○）購買安非他
      命（約十八公克）新臺幣壹萬壹仟元，該次是其（指己○○）提議合資每人一
      半由其向他人購買，因他（指己○○）向我說如此會較便宜，．．．其它我則
      不知道」等語（見八十九年十月十日警訊筆錄，附於八十九年度偵字第二二四
      三二號偵查卷宗第三七頁背面），顯然證人戊○○所認知的關於與被告己○○
      一同向他人合買安非他命則係完全自被告己○○所告知之情節，事實上被告己○○並非與戊○○一同向宋宗詳合買安非他命，而係被告己○○直接將安非他
      命販賣並交付給證人戊○○。而證人戊○○於乙○調查時證稱「（問？對於你
      在警訊筆錄稱在八十九年八月底亦曾自行向小歪購買安非他命約十八公克，新
      臺幣壹萬壹仟元，有何意見）我只有跟小歪（指己○○）一人出一半的錢向姓
      宋的購買安非他命，是由我跟姓宋的聯繫」等語（見乙○九十一年九月二十日
      訊問筆錄），顯係迴護被告己○○之詞，並不足為被告己○○有利之認定。
（七）再者，經警於八十九年十一月九日下午五時二十分許在臺北市○○區○道路九
      四巷二一之一號住處查獲時並扣得己○○身上持有之安非他命一小包淨重約四
      點零三公克、甲○○身上持有之安非他命三小包共淨重約二點五公克、丁○○○身上持有之安非他命一小包淨重約零點四七公克等毒品，有搜索扣押證明筆
      錄在卷可稽，該等毒品且經臺北市政府警察局刑事警察大隊依聯勤二○四廠製
      造之毒品檢驗Ａ包試劑初步檢驗結果均呈安非他命反應，有毒品初步鑑驗報告
      書附卷可憑。事證明確，被告三人前揭所辯，顯然全係事後卸責之詞，並不足
      採，犯行均堪認定。
二、按毒品買賣，係屬嚴重違法行為，非可公然為之，故其交易價格每因買賣雙方關
    係之深淺、買賣之數量、貨源是否充裕、查緝是否嚴緊及其取得成本之高低等因
    素而有不同，非可一概而論。而販賣之利得，除販賣者坦承之外，實難查得實情
    ，惟販賣安非他命犯行之法定刑度其甚重，係眾所週知之事實，依一般經驗法則
    ，販賣安非他命者鋌而走險，苟非意在營利，所為何來？是乙○雖因被告己○○
    、甲○○矢口否認其等有販賣安非他命犯行，致無法查得其販賣安非他命之價差
    ，惟依上述說明，被告己○○、甲○○具有營利之意圖，仍堪認定。核被告己○○所為，係違反毒品危害防制條例第四條第二項販賣第二級毒品罪、及違反同條
    例第八條第二項轉讓第二級毒品罪。核被告甲○○所為，係違反毒品危害防制條
    例第四條第二項販賣第二級毒品罪、及違反同條例第八條第二項轉讓第二級毒品
    罪。核被告丁○○○所為，係違反毒品危害防制條例第八條第二項轉讓第二級毒
    品罪。被告三人持有第二級毒品安非他命之低度行為，為高度之販賣及轉讓第二
    級毒品安非他命行為所吸收，均不另論罪。被告己○○、甲○○分別所違反之毒
    品危害防制條例第四條第二項販賣第二級毒品罪、以及被告己○○、甲○○、丁○○○分別所違反之同條例第八條第二項轉讓第二級毒品罪，均係時間緊接，所
    犯構成要件相同，顯係各基於概括犯意為之，應各論以一罪，除最重本刑無期徒
    刑不得加重外，並依法各加重其刑。被告己○○、甲○○分別所違反之毒品危害
    防制條例第四條第二項販賣第二級毒品罪及同條例第八條第二項轉讓第二級毒品
    罪，犯意個別，行為互殊，應分論併罰。關於被告己○○販賣安非他命予甲○○
    之行為、無償轉讓安非他命予丁○○○之行為，雖未經公訴人起訴，惟此部分與
    公訴人起訴之事實有連續犯之關係，屬裁判上一罪，乙○自得併予審理。關於公
    訴人所起訴之被告己○○、甲○○連續共同多次至臺北市松山區○○○路○段七
    九○巷六二弄四號二樓戊○○住處附近販賣安非他命給戊○○之犯行部分，經查
    按證人戊○○前開警訊時及乙○調查時之證述，僅係一次證人戊○○向被告甲○○聯繫購買安非他命時，由被告己○○與甲○○一同前去找證人戊○○並交付安
    非他命給戊○○之情（見八十九年度偵字第二二四三二號偵查卷宗第三七頁背面
    警訊筆錄及乙○九一年九月二十日訊問筆錄），此外證人戊○○並曾供證分別多
    次向被告甲○○購買安非他命及一次向被告己○○購買安非他命等語，而並無其
    他積極證據可資證明被告己○○與甲○○有共同販賣安非他命給戊○○之犯行，
    公訴人認被告己○○與甲○○就連續販賣安非他命之犯行為共同正犯之情節，容
    有誤會，併此敘明。爰審酌被告己○○、甲○○連續販賣毒品以營利，已嚴重侵
    害人民之身體健康，及被告三人犯罪後於乙○審理中均否認犯罪，並不知悔改等
    一切情狀，分別量處如主文所示之刑，並定被告己○○、甲○○應執行之刑，以
    示懲儆。查被告丁○○○前未曾受有期徒刑以上刑之宣告，有臺灣高等法院被告
    全國前案紀錄表及臺灣臺北地方法院檢察署刑案資料查註紀錄表在卷可稽，審酌
    其因一時短於思慮，致罹刑章，以及罹患慢性阻塞性肺疾病、急性泌尿道感染之
    情，有診斷證明書在卷可按，且被告丁○○○在乙○審理時亦坐在輪椅上出庭應
    訊，顯示目前身體狀況不佳，經此次之教訓，當知所警惕，而無再犯之虞，乙○
    認前開對其宣告之刑，以暫不執行為適當，爰併宣告緩刑三年，以啟自新。被告
    己○○販賣第二級毒品安非他命所得之財物共一萬四千五百元，被告甲○○販賣
    第二級毒品安非他命所得之財物共十一萬元，應依毒品危害防制條例第十九條第
    一項之規定宣告沒收之，如全部或一部不能沒收時，以財產抵償之。扣案之己○○身上持有之安非他命一小包淨重約四點零三公克、甲○○身上持有之安非他命
    三小包共淨重約二點五公克、丁○○○身上持有之安非他命一小包淨重約零點四
    七公克等毒品，前均業經乙○裁定宣告沒收銷燬之，有乙○九十年度聲字第三九
    三、三九四、三九五號刑事裁定各一紙在卷可稽，爰不併依毒品危害防制條例第
    十八條第一項前段規定宣告沒收並銷燬之。而扣案之被告甲○○身上持有之玻璃
    球吸管一支、被告丁○○○房間內之玻璃球五個、吸食器一組等物，並非被告甲○○及丁○○○供本件轉讓、販賣安非他命所用之物及預備之物，爰不併依毒品
    危害防制條例第十九條第一項及刑法第三十八條第一項第二款規定宣告沒收。
據上論斷，應依刑事訴訟法第二百九十九條第一項前段、毒品危害防制條例第四條第
二項、第八條第二項、第十九條第一項、刑法第十一條、第五十六條、第五十一條第
五款、第七十四條第一款，判決如主文。
本案經檢察官侯少卿到庭執行職務。
中      華      民      國    九十一    年     十一     月     十二     日
                                      臺灣臺北地方法院刑事第七庭
                                          法  官  范智達
右正本證明與原本無異。
如不服本判決，應於判決送達後十日內，向乙○提出上訴狀。
                                          書記官  賴敏慧
中      華      民      國    九十一    年     十一     月     十四     日
附錄本案論罪科刑法條全文：
毒品危害防制條例第四條
製造、運輸、販賣第一級毒品者，處死刑或無期徒刑；處無期徒刑者，得併科新台幣
一千萬元以下罰金。
製造、運輸、販賣第二級毒品者，處無期徒刑或七年以上有期徒刑，得併科新台幣七
百萬元以下罰金。
製造、運輸、販賣第三級毒品者，處五年以上有期徒刑，得併科新台幣五百萬元以下
罰金。
製造、運輸、販賣專供製造或施用毒品之器具者，處一年以上七年以下有期徒刑，得
併科新台幣一百萬元以下罰金。
前四項之未遂犯罰之。
毒品危害防制條例第八條
轉讓第一級毒品者，處一年以上七年以下有期徒刑，得併科新台幣一百萬元以下罰金
。
轉讓第二級毒品者，處六月以上五年以下有期徒刑，得併科新台幣七十萬元以下罰金
。
轉讓第三級毒品者，處三年以下有期徒刑，得併科新台幣三十萬元以下罰金。
前三項之未遂犯罰之。
